臺灣橋頭地方法院刑事判決　
111年度交簡上字第11號
上  訴  人  
即  被  告  張騫鋐



上列上訴人因過失傷害案件，不服本院橋頭簡易庭中華民國110
年11月30日110年度交簡字第1961號第一審簡易判決（聲請簡易
判決處刑案號：110年度偵字第7616號），提起上訴，本院合議
庭判決如下：
    主  文
上訴駁回。
張騫鋐緩刑貳年
    事  實
一、本案經本院審理結果，認第一審簡易判決以被告張騫鋐犯道
    路交通管理處罰條例第86條第1項、刑法第284條前段之汽車
    駕駛人無駕駛執照駕車犯過失傷害罪，判處拘役50日，並諭
    知以新臺幣1,000元折算1日之易科罰金折算標準，其認事用
    法及量刑均無不當，應予維持，除證據補充「被告於本審準
    備程序及審理時之自白」外，爰引用第一審簡易判決書（如
    附件）記載之事實、理由及證據。
二、本判決所引用被告以外之人於審判外之陳述，經本院提示後
    ，檢察官及被告均同意作為證據，而本院審酌各該證據作成
    時之情況，核無違法不當或證明力明顯過低之瑕疵，亦認以
    之作為證據應屬適當，依上開規定，認均有證據能力。又本
    判決其餘憑以認定犯罪事實之非供述證據，查無違反法定程
    序取得之情，依同法第158條之4規定反面解釋，亦具證據能
    力。
三、被告上訴意旨略以：被告與告訴人已成立和解，並賠償完畢
    ，請給予緩刑等語。
四、駁回上訴之理由：
  ㈠按量刑之輕重，係事實審法院得依職權自由裁量之事項，茍
    已斟酌刑法第57條各款所列情狀而未逾越法定刑度，則不得
    遽指為違法；又刑罰之量定屬法院自由裁量之職權行使，但
    仍應審酌刑法第57條所列各款事由及一切情狀，為酌量輕重
    之標準，並非漫無限制，在同一犯罪事實與情節，如別無其
    他加重或減輕之原因，下級法院量定之刑，亦無過重或失輕
    之不當情形，則上級法院對於下級法院之職權行使，原則上
    應予尊重（最高法院72年度台上字第6696號、85年度台上字
    第2446號判決意旨可資參照）。是法律賦予審判者自由裁量
    權，雖此項裁量權之行使，並非得以任意或自由為之，但其
    內涵、表現，端賴法官於個案審判時，依個案事由加以審酌
    ，倘無裁量濫用情事，要難謂其有不當之處。
  ㈡經查，原審判決依具體個案認定事實，認被告上開犯行事證
    明確，且符合自首要件，依刑法第62條前段規定減輕其刑，
    並審酌被告未考領駕駛執照，依道路交通管理處罰條例第86
    條第1項之規定加重其刑，併依刑法第71條第1項之規定，先
    加後減之，且考量被告本件車禍事故應負全部肇責之過失情
    節非輕、告訴人所受傷勢程度、被告事發後對告訴人調解之
    請求置之不問，被告迄今仍未適度填補告訴人損害，犯後態
    度難謂良好；暨被告自述國小畢業之智識程度、小康之生活
    狀況等一切情狀，量處前開刑度，經核原審判決認事用法，
    均無不合，且在量刑上已具體斟酌刑法第57條各款所列情狀
    ，本於被告之責任為基礎，並未偏執一端，而有失輕重之情
    事，亦未逾越法定範圍，依前揭說明，難謂原審量刑有何違
    法或失當之處，至被告上訴後與告訴人和解，此部分則另由
    本院考量予以緩刑（詳後述）。從而，原審判決認事用法及
    量刑既均無不當，被告之上訴為無理由，應予駁回。
五、查被告前因竊盜、妨害兵役治罪條例等案件，分別經臺灣高
    雄地方法院（下稱高雄地院）、臺灣高等法院高雄分院以98
    年度審簡字第1695號、98年度上易字第165號判決判處有期
    徒刑3月、10月（共2罪）、8月確定，嗣上開4罪經高雄地院
    以98年度審聲字第2496號裁定應執行有期徒刑2年1月確定，
　　，於104年10月20日假釋出監所餘刑期付保護管束，於105年
    3 月15日保護管束期滿視為執行完畢，有臺灣高等法院被告
    前案紀錄表在卷可佐，是其前因故意犯罪受有期徒刑以上刑
    之宣告，執行完畢後，5 年內未曾因故意犯罪受有期徒刑以
    上刑之宣告。本院審酌被告因一時不慎，致罹刑章，然其坦
    承犯行，且於原審判決後與告訴人成立和解，並已給付完畢
    ，業據告訴人於本院準備程序時陳述明確（見交簡上卷第57
    頁），並有本院111年2月18日和解筆錄在卷可稽（見交簡上
    卷第61頁），以實際行動填補其所肇生之損害，顯見被告犯
    後已有積極面對、反省負責之態度，依上開情狀可認被告經
    此偵審及科刑程序後，當能知所警惕，應無再犯之虞，考量
    刑罰之社會一般預防及就本案具體個案特別預防之要求，本
    院因認被告所受宣告刑以暫不執行為適當，爰依刑法第74條
    第1項第2款之規定，併予宣告如主文第2項所示之緩刑期間
    。
據上論斷，應依刑事訴訟法第455條之1第1項、第3項、第368條
、第373條，判決如主文。
本案經檢察官靳隆坤聲請簡易判決處刑，檢察官郭郡欣到庭執行
職務。
中　　華　　民　　國　　111 　年　　4 　　月　　19　　日
                  刑事第五庭  審判長法  官  林永村
                                    法  官  黃志皓
                                    法  官  徐右家
以上正本證明與原本無異。
不得上訴。
中　　華　　民　　國　　111 　年　　4 　　月　　19　　日
                                    書記官  周素秋
附件（第一審簡易判決）： 
臺灣橋頭地方法院刑事簡易判決
                                   110年度交簡字第1961號
聲  請  人  臺灣橋頭地方檢察署檢察官
被　　　告　張騫鋐　男　民國00年0月00日生
                    身分證統一編號：Z000000000號
                    住高雄市○○區○○路00巷00弄00號
                    居高雄市○○區○○路00號
上列被告因過失傷害案件，經檢察官聲請以簡易判決處刑（110
年度偵字第7616號），本院判決如下：
    主  文
張騫鋐犯無駕駛執照駕車因過失傷害人罪，處拘役伍拾日，如易
科罰金，以新臺幣壹仟元折算壹日。
    事實及理由
一、張騫鋐未考領普通小型車駕駛執照，於民國109年12月15日7
    時33分許，駕駛車牌號碼000-0000號自用小貨車，沿高雄市
    橋頭區成功北路中間快車道由南往北方向行駛，至該路段岡
    秀高幹#72號前側附近，欲變換至外側快車道時，本應注意
    汽車於快慢車道間變換車道時，應禮讓直行車先行，並注意
    安全距離及間隔，不得驟然或任意變換車道，而依當時天候
    晴、日間自然光線、視距良好、柏油路面、路面乾燥、道路
    無缺陷、無障礙物，並無不能注意之情狀，竟疏未注意，未
    禮讓直行車先行亦未保持安全間隔，適李耀文騎乘車牌號碼
    000-000號普通重型機車，同向行駛在成功北路外側快車道
    ，見狀閃煞不及，2車發生碰撞，致李耀文受有全身多處擦
    挫傷、左側肩膀挫傷、右側膝部挫傷及肢體多處擦傷等傷害
    。嗣張騫鋐於本件交通肇事後，停留在肇事現場，並於有偵
    查犯罪權限之警察機關或公務員尚未知肇事人為何人時，即
    主動向至現場處理車禍事宜之警員承認其為肇事者，自首而
    接受裁判。
二、認定前述犯罪事實之依據：
㈠、被告於警詢及偵查中之自白。
㈡、告訴人於警詢及偵查中之指訴。
㈢、被告之公路電子閘門證號查詢汽車駕駛人資料、車輛詳細資
    料報表、道路交通事故現場圖、道路交通事故調查報告表㈠
    、㈡-1、談話紀錄表、高雄市政府警察局道路交通事故初步
    分析研判表、被告之高雄市政府警察局道路交通事故肇事人
    自首情形紀錄表、告訴人提出之健仁醫院診斷證明書各1份
    、高雄榮民總醫院診斷證明書2份、現場照片31張。
三、按汽車在設有慢車道之雙向二車道，除應依前項各款規定行
    駛外，於快慢車道間變換車道時，應顯示方向燈，讓直行車
    先行，並注意安全距離，道路交通安全規則第97條第2項規
    定甚明。查被告未考領普通小型車駕駛執照，有證號查詢汽
    車駕駛人資料附卷可查（見警卷第87頁），其竟駕車上路，
    又對於上開交通安全規定置之不顧；再依本件案發當時天候
    晴、日間自然光線、柏油路面乾燥無缺陷、無障礙物、視距
    良好，有道路交通事故調查報告表、現場照片在卷可按，並
    無不能注意之情事，竟疏於注意禮讓直行車即貿然變換車道
    ，肇生本件事故，其駕駛行為顯有過失甚明。又告訴人因本
    件事故受有前揭傷害，既如前述，自可徵被告違反注意義務
    之過失行為與告訴人所受傷害間，確有相當因果關係存在。
    是本件事證明確，被告之犯行堪以認定，應予依法論科。
四、論罪科刑：
㈠、核被告所為，係犯道路交通管理處罰條例第86條第1項、刑法
    第284條前段之汽車駕駛人，無駕駛執照駕車犯過失傷害罪
    。至聲請意旨認被告係犯刑法第284條前段之過失傷害罪，
    容有未洽，惟此二者基本社會事實同一，且無礙於被告防禦
    權之行使，本院除於犯罪事實欄補充此部分加重事由之犯罪
    事實外，併依刑事訴訟法第300條之規定，予以變更起訴法
    條，附此敘明。被告無駕駛執照駕車，應依道路交通管理處
    罰條例第86條第1項之規定，予以加重其刑。
㈡、另被告於肇事後員警尚不知肇事人時，向前往現場處理之員
    警，當場承認為肇事人，自首而願接受裁判，此有高雄市政
    府警察局道路交通事故肇事人自首情形紀錄表在卷可查，爰
    依刑法第62條前段之規定減輕其刑，併依刑法第71條第1項
    之規定，先加後減之。
五、爰審酌被告未考領駕駛執照，竟駕駛自用小貨車之動力交通
    工具行駛於道路上，對公眾往來安全造成潛在危險，已有不
    該；被告甚而違反道路交通安全規則，致本件車禍發生，造
    成告訴人受有事實欄所載之傷害，所為更有不是；復考量被
    告本件車禍事故應負全部肇責之過失情節非輕、告訴人所受
    傷勢程度；兼衡被告事發後對告訴人調解之請求置之不問（
    告訴人陳稱：被告兩次調解均未到場，其後皆以事忙搪塞，
    對告訴人之求償電話及簡訊均未回應，有告訴人提初隻刑事
    陳報狀在卷可參），被告迄今仍未適度填補告訴人損害，犯
    後態度難謂良好；暨被告自述國小畢業之智識程度、小康之
    生活狀況等一切情狀，爰量處如主文所示之刑，並諭知易科
    罰金之折算標準。
六、依刑事訴訟法第449條第1項前段、第3項、第454條第1項、
    第300條，逕以簡易判決處刑如主文。
七、如不服本判決，應於本判決書送達之日起20日內，向本院提
    出上訴書狀（須附繕本），上訴於本院管轄之第二審地方法
    院合議庭。
八、本案經檢察官靳隆坤聲請以簡易判決處刑。
中    華    民    國    110   年    11    月    30    日
                  橋頭簡易庭    法  官  朱盈吉
以上正本證明與原本無異。
如不服本判決，應於判決送達之日起20日內向本院提出上訴書狀
。
中　　華　　民　　國　110　　年　　11　　月　　30　　日
                                書記官  董明惠
附錄論罪科刑法條：
中華民國刑法第284條：
因過失傷害人者，處1 年以下有期徒刑、拘役或10萬元以下罰金
；致重傷者，處3 年以下有期徒刑、拘役或30萬元以下罰金。
道路交通管理處罰條例第86條第1項
汽車駕駛人，無駕駛執照駕車、酒醉駕車、吸食毒品或迷幻藥駕
車、行駛人行道或行經行人穿越道不依規定讓行人優先通行，因
而致人受傷或死亡，依法應負刑事責任者，加重其刑至2分之1。